---
output: github_document
---

<!-- README.md is generated from README.Rmd. Please edit that file -->

```{r, include = FALSE}
knitr::opts_chunk$set(
  collapse = TRUE,
  comment = "#>",
  fig.path = "man/figures/README-",
  out.width = "100%"
)
```

# barao

<!-- badges: start -->
[![Lifecycle: experimental](https://img.shields.io/badge/lifecycle-experimental-orange.svg)](https://www.tidyverse.org/lifecycle/#experimental)
<!-- badges: end -->

O pacote barão busca agregar, em um único lugar, um conjunto de dados e funções relevantes para a análise de dados em relações internacionais, com foco particular em dados de economia internacional.

## Instalação

``` r
# install.packages("devtools")
devtools::install_github("fernandobastosneto/barao")
```

## Funcionalidades

```{r}
emo::ji("time")
```


- `r emo::ji("check")` Comércio do Brasil com o Mundo (base de dados MEcon)
- `r emo::ji("time")` Comércio Internacional (base de dados COMTRADE-ONU)
- `r emo::ji("multiplication")` Investimentos (base de dados Banco Central, BNDES e UNCTAD)
- `r emo::ji("multiplication")` Dados Macroeconômicos (base de dados World Economic Report, FMI)
- `r emo::ji("multiplication")` Dados Tarifários (base de dados MACMAP-ONU)
