---
title: "Brasil-`r bloco`, Dados Comerciais"
author: "Núcleo de Inteligência - SCAEC"
date: "Últimos dados disponíveis: `r barao2::meses(barao2::comerciobr_get_ultimomes())` de `2022`"
output:
  pdf_document:
    latex_engine: lualatex
    toc: true
    toc_depth: 2
    number_sections: true
organization: 
toc-title: "Índice"
header-includes:
- \usepackage{fancyhdr}
- \usepackage{lscape}
- \usepackage{fancyhdr}
- \usepackage{booktabs}
- \usepackage{longtable}
- \usepackage{graphicx}
- \usepackage{array}
- \usepackage{multirow}
- \usepackage{wrapfig}
- \usepackage{float}
- \usepackage{colortbl}
- \usepackage{pdflscape}
- \usepackage{tabu}
- \usepackage{threeparttable}
- \usepackage[normalem]{ulem}
- \usepackage{xcolor}
- \newcommand{\blandscape}{\begin{landscape}}
- \newcommand{\elandscape}{\end{landscape}}
- \pagestyle{fancy}
- \fancyhead{}
- \fancyhead[CO,CE]{Brasil-`r bloco`, Dados Comerciais}
- \fancyfoot[CO,CE]{}
- \fancyfoot[LE,RO]{\thepage}
tables: yes
graphics: yes
---

- Exceto disposição em contrário, todos os dados estão em USD Bilhões

```{r setup, include = F}
library(barao2)
library(kableExtra)

bloco <- get_bloco(paises)

periodo <- "anual"

knitr::opts_chunk$set(echo = F, message = F, warning = F, error = T)
```

\newpage

# Dados anuais

## Fluxo de Comércio

```{r, fig.height=5}
barao2::comerciobr_grafico_corrente(paises, periodo)
```

```{r, results='asis'}
purrr::walk(comerciobr_tabela_corrente(paises, periodo), print)
```

\newpage

## Produtos comercializados

```{r, fig.height=4.3}
barao2::comerciobr_grafico_produtos(paises, periodo)
```

```{r, fig.height=4.3}
barao2::comerciobr_grafico_produtos_proporcao(paises, periodo)
```

\blandscape

```{r, fig.height=7, fig.width=10}
barao2::comerciobr_grafico_produtos_ranking(paises, periodo)
```

\elandscape

\newpage

```{r, fig.show="hold", results = "asis"}
barao2::comerciobr_tabela_produtos(paises, periodo)
```

\newpage

## Classificações do Comércio

```{r, fig.height=2.1}
barao2::comerciobr_grafico_fatores(paises, periodo, "isic")
```

```{r, fig.height=2.1}
barao2::comerciobr_grafico_fatores(paises, periodo, "fator")
```

```{r, fig.height=2.1}
barao2::comerciobr_grafico_fatores(paises, periodo, "cgce")
```

```{r, fig.height=2.1}
barao2::comerciobr_grafico_fatores(paises, periodo, "cuci")

```

\newpage

```{r, fig.show='asis', out.width="50%"}
barao2::comerciobr_tabela_fatores(paises, periodo, "isic")

barao2::comerciobr_tabela_fatores(paises, periodo, "fator")

barao2::comerciobr_tabela_fatores(paises, periodo, "cgce")

barao2::comerciobr_tabela_fatores(paises, periodo, "cuci")

```


\newpage

# Dados mensais

```{r, include = F}
periodo <- "mensal"
```

## Fluxo de Comércio

```{r, fig.height=5}
barao2::comerciobr_grafico_corrente(paises, periodo)
```

```{r, results='asis'}
purrr::walk(comerciobr_tabela_corrente(paises, periodo), print)
```
\newpage

## Produtos comercializados

```{r, fig.height=4.3}
barao2::comerciobr_grafico_produtos(paises, periodo)
```

```{r, fig.height=4.3}
barao2::comerciobr_grafico_produtos_proporcao(paises, periodo)
```

\blandscape

```{r, fig.height=7, fig.width=10}
barao2::comerciobr_grafico_produtos_ranking(paises, periodo)
```

\elandscape

\newpage

```{r, fig.show="hold", results = "asis"}
barao2::comerciobr_tabela_produtos(paises, periodo)
```

\newpage

## Classificações do Comércio

```{r, fig.height=2.1}
barao2::comerciobr_grafico_fatores(paises, periodo, "isic")
```

```{r, fig.height=2.1}
barao2::comerciobr_grafico_fatores(paises, periodo, "fator")
```

```{r, fig.height=2.1}
barao2::comerciobr_grafico_fatores(paises, periodo, "cgce")
```

```{r, fig.height=2.1}
barao2::comerciobr_grafico_fatores(paises, periodo, "cuci")

```

\newpage

```{r, fig.show='asis', out.width="50%"}
barao2::comerciobr_tabela_fatores(paises, periodo, "isic")

barao2::comerciobr_tabela_fatores(paises, periodo, "fator")

barao2::comerciobr_tabela_fatores(paises, periodo, "cgce")

barao2::comerciobr_tabela_fatores(paises, periodo, "cuci")

```
